---
title: "Untitled"
output: 
  flexdashboard::flex_dashboard:
    vertical_layout: scroll
    theme: cosmo
---

Koda [flexdashboard](https://github.com/ilkedercan/salary-and-job-r) ulaşabilirsiniz.



Veri bilimcisi rollerine ilişkin 1171 gözlem vardı. Veriler temiz ve tüm gözlemler kaydedildi. EUR ve GBP cinsinden kaydedilen birkaç maaş, veri setinden çıkarılarak 1157 gözleme düşürüldü

Çoğu, kendilerini veri analisti veya veri bilimcisi olarak tanımlıyor. 
Yaklaşık 4 kişiden 1'i makine öğrenimi rolündeyken, çok azı makine öğrenimi operasyonları rolünde. 

Rollerin yaklaşık %3'ü stajyerler içindi. Veri setindeki gözlemlerin büyük çoğunluğu Full Time çalışan gözlemlerden oluşmaktadır.

Yanıt verenlerin çoğu (%62) üst düzey pozisyonlarda çalışıyordu ve önemsiz bir %1'i yöneticiydi. 

Rollerin %10'u giriş seviyesindeyken, rollerin dörtte biri orta düzey taşıyıcı veri bilimcileri içindi.

Konumları remote/ remote olmama üzerine sınıflandırarak remote= 0, remote olmayan=1 olarak yeni sütuna eklendi.
Konumların çoğu Amerika Birleşik Devletleri'ne (New York, San-Francisco) dağılmıştı, ardından Birleşik Krallık (Çoğunlukla Londra'da) ve iyi bir sayı da Avrupa'da (Paris, Berlin, Barselona). 
Bu rollerin yaklaşık %11'i uzaktı.


Bir Veri Bilimcisinin Ortalama Maaşı 65.000 USD civarındadır ve medyan 63.000 USD'ye çok yakındır. Bazıları 30.000 USD kadar düşük, birkaçı ise 200.000 USD'den fazla kazanıyor. 
En Yüksek Kazananlar, Makine öğrenimi operasyonları, Makine öğrenimi ve Veri Bilimcisi ile Yönetici veya üst düzey rollerde bulunanlardır. 

Uzaktan çalışanlar, uzak olmayan çalışanlardan biraz daha yüksek kazanma eğilimindedir. 

```{r setup, include=FALSE}
getwd()

setwd("/home/ilke/Downloads")

df<- read.csv("ödev.csv",sep=",", header=TRUE,stringsAsFactors = FALSE)
```


```{r}
library(flexdashboard)
library(ggplot2)
library(readr)
library(highcharter)
library(dplyr)
library(ggplot2)
library(tidyverse)
library(lubridate)
library(readxl)
library(funModeling)
library(gridExtra)
library(magrittr)
library(scales)
library(plotrix)
library(RColorBrewer)
library(readr)
library(maps)
library(highcharter)
library(dplyr)
library(tidyverse)
library(magrittr)
library(DataExplorer)
library(maps)
library(plotly)
library(DT)
library(tidytext)
library(gridExtra)
library(readxl)
library(ggplot2)
library(dplyr)
library(plotly)
library(tidyr)
library(d3Tree)
```






Sample Layout 1 {data-orientation=rows data-icon="fa-bar-chart"}
=====================================

## Row 1 {data-height=110}

### kişi sayısı

```{r}
valueBox(1122, icon = "fa-heart", color="rgb(100,100,100)")
```
### Title Adet

```{r}
valueBox("5", icon = "fa-heart", color="rgb(200,100,100)")
```
### Tip Adedi

```{r}
valueBox("4", icon = "fa-heart",color="rgb(26,110,204)")
```

## Row 2 {data-height=400}  

### Salary-title-type

```{r}
saçılım<- plot_ly(df , x= ~experience_level , y = ~salary , z= ~job_title , color = ~job_title , text = ~salary ) %>%
  add_markers() %>%
  layout(
    scene = list(xaxis = list(title = "LEVEL"),
                 yaxis= list(title = "SALARY"),
                 zaxis = list (title = "TİTLE"))
  )
saçılım
```


    

## Row 3 {data-height=250} 


### Title Sıklıkları

```{r}
#iş sıklıkları
tmp <- df %>% group_by(job_title) %>% tally() %>% mutate(Percent = n/sum(n))
tmp$colors <- c("#d35400", "#2980b9", "#2ecc71","red", "magenta")
tmp <- arrange(tmp,desc(Percent))
highchart() %>% 
  hc_xAxis(categories = c("Data scientist", "Data analyst", "Machine learning", "Big data", "ML Ops")) %>%
  hc_yAxis(title=list(text='Percentage')) %>%
  hc_add_series(tmp, "bar", hcaes(x = job_title, y = Percent, color=colors)) %>% 
  hc_tooltip(pointFormat = "{point.y:.2f}</br>",shared = FALSE) %>% 
  hc_legend(enabled=FALSE)
```

### Type Sıklıkları

```{r}
#type sıklıkları
tmp2 <- df %>% group_by(experience_level) %>% tally() %>% mutate(Percent = n/sum(n))
tmp2$colors <- c("#d35400", "#2980b9", "#2ecc71","magenta")
tmp2 <- arrange(tmp2,desc(Percent))
highchart() %>% 
  hc_xAxis(categories = c("Senior", "Mid", "Entry", "Executive")) %>%
  hc_yAxis(title=list(text='Percentage')) %>%
  hc_add_series(tmp2, "bar", hcaes(x = experience_level, y = Percent, color=colors)) %>% 
  hc_tooltip(pointFormat = "{point.y:.2f}</br>",shared = FALSE) %>% 
  hc_legend(enabled=FALSE)

```





Sample Layout 2 {data-icon="fa-area-chart"}
=====================================  


Column {data-width=250}
-------------------------------------

### ortak
```{r}
ggplot(data = df) + 
  geom_bar(mapping = aes(x = job_title, fill = experience_level), position = "dodge")
```

### remote
```{r}
data <- c(131, 1026)
data_percent <- prop.table(data) * 100
library(ggplot2)
data_df <- data.frame(remote = c("Remote", "No remote"), count = c(131, 1026))

ggplot(data = data_df, aes(x = "", y = count, fill = remote)) + 
  geom_bar(width = 1, stat = "identity") + 
  coord_polar("y", start = 0) + 
  ggtitle("Location Pie Chart") +
  scale_fill_manual(values = c("#00BFC4", "#F8766D")) +
  theme_void() + 
  labs(fill = "location", title = "Location Pie Chart") +
  geom_text(aes(label = paste0(round(data_percent), "%")), position = position_stack(vjust = 0.5))
```

### lokasyon
```{r}
top_10_locations <- df %>% group_by(location) %>% 
  summarise(count=n()) %>% 
  arrange(desc(count)) %>% 
  top_n(10)

ggplot(data = top_10_locations, aes(x = location, y = count, colour = location)) +
  geom_bar(stat = "identity") +
  ggtitle("Lokasyon ve Count") +
  xlab("Lokasyon") +
  ylab("Count")
```

